【裁判字號】    90,訴,29
【裁判日期】    900330
【裁判案由】    違反懲治走私條例等
【裁判全文】
臺灣基隆地方法院刑事判決                              九十年度訴字第二九號
    公  訴  人  臺灣基隆地方法院檢察署檢察官
    被      告  甲○○
右列被告因違反懲治走私條例等案件，經檢察官提起公訴（八十九年度偵字第四九六
三號），本院判決如左：
    主  文
甲○○共同運送私運管制物品進口逾公告數額之走私物品，處有期徒刑陸月，如易科
罰金，以參佰元折算壹日。緩刑參年。
扣案之「MILD SEVEN」香菸壹佰伍拾壹箱、「峰牌」香菸貳拾箱、「SEVEN STAR」香
菸拾陸箱及無線電行動台（Rexon廠牌、RL-402號型）壹台均沒收。
    事  實
一、甲○○知綽號「小傑」之不詳姓名成年男子於民國（下同）八十九年十一月廿九
    日十八時許，委託其運送之未稅洋菸係走私進口的管制物品，竟為牟取較優的運
    費，於同日二十時三十分許，與綽號「小傑」基於犯意之聯絡，依「小傑」之指
    示駕駛其所有之二Ｊ─一四九號營業大貨車，前往臺北縣貢寮鄉福隆地區等候，
    由「小傑」將射頻管制器材即無線電行動台（Rexon廠牌、RL-402號型，俗稱無
    線電手機，屬於業餘無線電者使用）一只交付使用；且明知無線電頻率非經核准
    ，不得使用或變更，竟於未領得業餘無線電執照時，擅自使用無線電頻率，惟尚
    未干擾無線電波之合法使用。甲○○嗣依綽號「小傑」以無線電之指示，於翌（
    三十）日凌晨一時許，在福隆海水浴場裝載由他人私運進口，而完稅價格為新台
    幣（下同）一百四十七萬零七百元之未稅洋菸「MILD SEVEN」香菸一百五十一箱
    、「峰牌」香菸二十箱、「SEVEN STAR」十六箱，擬運往基隆方向，唯甲○○駕
    駛該大貨車途經台北縣貢寮鄉台二線一○八公里處龍門露營區門口前，為警攔檢
    查獲，並扣得上開未稅洋菸共一百八十七箱及該無線電行動台一台。
二、案經臺北縣警察局瑞芳分局報請臺灣基隆地方法院檢察署檢察官偵查起訴。
    理  由
一、右揭事實，業據被告甲○○坦承不諱，且有臨檢紀錄表一紙、Rexon廠、RL-402
    號型無線電行動台一台及未稅洋菸「MILD SEVEN」香菸一百五十一箱、「峰牌」
    香菸二十箱、「SEVEN STAR」十六箱等扣案可資佐證；而本件被查獲運送之未稅
    洋菸，其完稅價格為一百四十七萬零七百元，被查扣之Rexon廠、RL-402 號型無
   線電行動台一台，經鑑定結果尚未干擾無線電波之合法使用等情，分別有財政部
    基隆關稅局八十九年十二月十四日基普緝字第八九一○八一三八號函及交通部電
    信總局九十年二月十五日電信電八九字第○一九七五四─○號函附卷可稽，未稅
    洋菸數額已逾行政院依懲治走私條例第二條第四項公告之管制物品項目及管制數
    額，事證明確，被告犯行應堪認定。
二、核被告甲○○所為，係違反懲治走私條例第三條第一項之運送他人私運進口逾公
    告數額之管制物品罪、電信法第五十八條第三項之擅自使用無線電頻率未干擾無
    線電波之合法使用罪。被告與綽號「小傑」之不詳姓名成年男子間，有犯意聯絡
    及行為分擔，均為共同正犯。被告甲○○所犯上開二罪間，有方法結果之牽連關
    係，應從一重之運送他人私運進口逾公告數額之管制物品罪處斷。爰審酌被告犯
    罪動機係在謀取運費利益，其犯行足以助長走私犯罪之猖獗及其犯罪之方法、運
    送走私物品之數量、犯罪後坦承犯行之態度等一切情狀，量處如主文所示之刑，
    並依九十年一月十日總統令修正公布之中華民國刑法第四十一條第一項前段及刑
    法施行法第三條之一規定，諭知易科罰金之折算標準。查被告前未曾受有期徒刑
    以上刑之宣告，有本院被告全國前案紀錄表在卷可按，其因一時失慮，致罹刑章
    ，經此偵審程序教訓，應已知所警惕，而無再犯之虞，本院因認前開宣告之刑，
    以暫不執行為適當，併予宣告緩刑三年，以啟自新。扣案之未稅洋菸「MILD
    SEVEN」香菸一百五十一箱、「峰牌」香菸二十箱、「SEVEN STAR」十六箱，為
    共犯「小傑」所有供犯罪所用之物，依刑法第三十八條第一項第二款規定沒收；
    至無線電行動台（Rexon廠牌、RL-402號型）壹台，則依電信法第六十條規定沒
    收之。
三、公訴意旨另以：被告甲○○犯有台灣省內菸酒專賣暫行條例第三十七條第五款之
    販賣或轉讓未貼專賣憑證之菸類罪嫌，與本案之犯罪事實具有牽連犯之裁判上一
    罪關係，而以九十年度偵字第三一號偵查卷宗移送併辦。然查，被告甲○○係與
    綽號「小傑」者共犯運送私運進口管制物品罪，並無販賣或轉讓之行為，而台灣
    省內菸酒專賣暫行條例復無處罰運送未貼專賣憑證菸類之明文，自無觸犯該條例
    犯罪可言，故此部分宜退回公訴人處理，附此敘明。
據上論斷，應依刑事訴訟法第二百九十九條第一項前段，懲治走私條例第三條第一項
、第十一條，電信法第五十八條第三項、第六十條，刑法第二十八條、第五十五條、
第四十一條第一項前段、第七十四條第一款、第三十八條第一項第二款，刑法施行法
第三條之一，罰金罰鍰提高標準條例第二條，判決如主文。
本案經檢察官黃士元到庭執行職務。
中      華      民      國      九十      年      三    月      三十    日
                                臺灣基隆地方法院刑事第三庭
                                    法      官  林  玉  珮
右正本證明與原本無異。
對於本件判決如有不服，應於收受送達後十日內，向本院提出上訴書狀，上訴於臺灣
高等法院，並按他造當事人之人數附具繕本。
                                    書  記  官  陳  俊  德
中      華      民      國      九十      年      四    月      四      日
附錄論罪法條：
懲治走私條例第三條第一項：
運送、銷售或藏匿前條第一項之走私物品者，處五年以下有期徒刑、拘役或科或併科
新臺幣九萬元以下罰金。


司法院資訊處製作；財團法人民間司法改革基金會備份。
